臺灣宜蘭地方法院民事裁定　　　　　　　100年度家抗字第13號
抗　告　人　李義順
　　　　　　方叔蓮
　　　　　　方叔琴
　　　　　　余木清
上三人共同
法定代理人　余瑞珠
上列當事人間聲請收養認可事件，抗告人對於民國100年8月1日
本院家事法庭100年度養聲字第42號所為裁定提起抗告，本院裁
定如下：
    主  文
抗告駁回。
抗告費用新臺幣壹仟元由抗告人負擔。
    理  由
一、本件抗告意旨略以：伊於法院公證處辦理證件時只說大陸可
    以就可以辦，又伊在大陸辦收養時在台與大陸來回跑，三進
    三出，且在海峽交流基金會驗證時也沒說不可以，另伊在法
    院辦時也沒說不可，已進行訪視，法院亦來函要求具狀補正
    經公證之本生父母同意書或經海基會認證並經公證之收養協
    議書，爰依法提起本件抗告請求廢棄原裁定等語。
二、按收養之成立及終止，依各該收養者被收養者設籍地區之規
    定；又臺灣地區人民收養大陸地區人民為養子女，除依民法
    第1079條第5項規定外，有下列情形之一者，法院亦應不予
    認可：(一)已有子女或養子女者。(二)同時收養2人以上為養子
    女者。(三)未經行政院設立或指定之機構或委託之民間團體驗
    證收養之事實者，臺灣地區與大陸地區人民關係條例第56條
    第1項及第65條分別定有明文。查本件收養人李義順係臺灣
    地區人民，被收養人方叔蓮、方叔琴、余木清係大陸地區人
    民，揆諸前揭規定，本件收養成立應適用臺灣地區收養法規
    及大陸地區收養法規，合先敘明。
三、經查，本院審核收養人李義順及被收養人方叔蓮、方叔琴、
    余木清提出之3件中華人民共和國收養登記證，均記載「經
    審查，以上收養符合『中華人民共和國收養法』的規定，准
    予登記，收養關係自登記之日起成立」，固足認本件收養符
    合大陸地區之收養法規。惟收養人李義順在臺尚有其與余瑞
    珠所生之李冠穎，業據李義順到庭陳明在卷，亦有戶籍謄本
    附卷可稽，揆諸前開法條規定，本院依法應不予認可本件收
    養。原審所為之裁定，於法並無不合。抗告意旨指摘原裁定
    不當，求予廢棄，為無理由，應予駁回。
四、據上論結，本件抗告為無理由，爰依非訟事件法第46條、第
    21條第2項，民事訴訟法第495之1第1項、第449條第1項、第
    78條，裁定如主文。
中    華    民    國   100    年    11    月    18    日
                  家事法庭  審判長法  官  林惠玲
                                  法  官  陳嘉年
                                  法  官  陳映佐
以上正本與原本無異。
如不服本裁定，僅得於收受本裁定正本送達後10日內，以適用法
規顯有錯誤為理由並委任律師為訴訟代理人，向本院提出再抗告
狀，（須附繕本一份及繳納再抗告裁判費新台幣1,000元）。
中    華    民    國   100    年    11    月    18    日
                                  書記官  邱美龍